【裁判字號】    97,交聲,3228
【裁判日期】    980227
【裁判案由】    交管條例聲異
【裁判全文】
臺灣板橋地方法院交通事件裁定
原處分機關  交通部公路總局臺北區監理所
異  議  人
即受處分人  甲○○
上列受處分人因違反道路交通管理處罰條例案件，對於交通部公
路總局臺北區監理所民國97年11月20日所為之處分（原處分：北
監營裁字第裁40-CG0000000號、裁40-C00000000號），聲明異議
，本院裁定如下：
    主      文
異議駁回。
    理      由
一、本件異議意旨略以：（一）北監營裁字第裁40-CG0000000號
    裁決書部分：現場應有指示左轉彎或直行之告示牌卻未設立
    ，到了路口才告知車道可左轉或直行，這是舉發單位的錯誤
    ，本件應現場舉發而非拍照舉發，且當時左轉車道遭其他車
    輛佔用，異議人左轉已經開啟左轉燈，本件罰單應作廢，不
    應處罰異議人等語。（二）北監營裁字第裁40-C00000000號
    裁決書部分：異議人停車位置是黃線不是紅線，且拖吊人員
    未依規定使用輔助輪，不得將車拖走，拖吊已造成異議人車
    輛受損，本件罰單應作廢等語。
二、按汽車駕駛人轉彎時，在多車道左轉彎，不先駛入內側車道
    者，處新臺幣（下同）600 元以上1800元以下罰鍰。又汽車
    駕駛人在禁止臨時停車處所停車者，處600 元以上1200元以
    下罰鍰。道路交通管理處罰條例第48條第1 項第4 款、第56
    條第1 項第1 款分別定有明文。再按汽車駕駛人有違反道路
    交通管理處罰條例第48條情形者，除依原條款處罰鍰外，並
    記違規點數1 點。同條例第63條第1 項第1 款亦有明定。而
    汽車駕駛人之其他違規行為經以科學儀器取得證據資料，當
    場不能或不宜攔截製單舉發者，得以汽車所有人為被通知人
    製單逕行舉發。道路交通管理處罰條例第7 條之2 第1 項第
    7 款、第4 項復有明文。
三、經查：
（一）原處分機關97年11月20日北監營裁字第裁40-CG0000000號
      裁決書部分：本件異議人即受處分人甲○○所有之車號58
      7-LZ號營業一般小客車（下稱系爭車輛）於97年7 月24日
      16時33分許行經臺北縣中和市○○路與景平路交岔路口時
      ，為警拍照指稱在多車道左轉彎不先駛入內側車道而製單
      舉發等事實，為異議人所不爭執，並有臺北縣政府警察局
      北縣警交字第CG0000000 號舉發違反道路交通管理事件通
      知單1 份在卷可考，堪認屬實。而上開路口（系爭車輛行
      駛之方向）同向為3 車道，內側車道係直行及左轉車道，
      中間車道係直行車道，右側車道係右轉專用車道，系爭車
      輛行駛在中間車道（直行車道）上，至路口處時未駛入內
      側車道，即逕行左轉之事實，亦有現場採證照片6 張附卷
      可憑，是系爭車輛於上開時、地確有在多車道左轉彎不先
      駛入內側車道之違規事實無誤。又由上開採證照片可知，
      系爭車輛駛至前開路口欲左轉時，該路口（系爭車輛行駛
      之方向）內側車道有其他車輛正陸續進入路口左轉或直行
      ，並無佔用車道不行駛之情形，則系爭車輛若欲在前開路
      口左轉，自應先駛入內側車道，與其他車輛依序進入路口
      ，不得在中間車道位置逕行左轉，異議人所辯本件罰單應
      作廢，不應處罰異議人云云，並不足採。
（二）原處分機關97年11月20日北監營裁字第裁40-C00000000號
      裁決書部分：系爭車輛於97年9 月10日某時停放於臺北縣
      三重市○○街2 號前劃有禁止臨時停車標線（紅實線）之
      路邊（駕駛人未留在車上），嗣於同日18時47分許經警拍
      照舉發之事實，有臺北縣政府警察局三重分局97年10月31
      日北縣警重交申字第0970053576號函、臺北縣政府警察局
      北縣警交字第C00000000 號舉發違反道路交通管理事件通
      知單各1 份、現場彩色採證照片7 張（其中5 張遠照、2
      張近照）附卷可稽。異議人雖辯稱該處是劃黃線而非紅線
      云云，惟由上開採證照片中之2 張近照觀之，系爭車輛停
      放位置地上所劃標線確為紅實線無疑（另外5 張在較遠位
      置拍攝之照片，因光線、色差關係，現場標線顏色看起來
      介於黃、紅之間，無法清楚看出係黃實線或紅實線），是
      異議人辯稱並非在紅線位置停車云云，與事實不符，不足
      採信。至系爭車輛之拖吊程序是否有未盡完善之處或該車
      是否因拖吊而受損等節，係屬異議人得否向拖吊單位請求
      損害賠償之問題，並非本院審理聲明異議案件所應斟酌、
      審理之範圍，附此敘明。
四、綜上所述，系爭車輛確有於97年7 月24日16時33分許，在多
    車道左轉彎不先駛入內側車道，違反道路交通管理處罰條例
    第48條第1 項第4 款規定，另於97年9 月10日18時47分許在
    禁止臨時停車處所停車，違反同條例第56條第1 項第1 款規
    定之情形，而依卷附採證照片所示，系爭車輛於97年7 月24
    日16時33分許違規左轉時，該路口車輛不少、交通繁忙，為
    免造成交通阻塞，警方顯然不便當場將系爭車輛攔停舉發，
    又系爭車輛於97年9 月10日18時47分許經警發現違規停車時
    ，車內並無駕駛人，警方自無從當場對駕駛人製單舉發，是
    上開2 件違規事件均有當場不能或不宜攔截製單舉發之情形
    ，依道路交通管理處罰條例第7 條之2 第1 項第7 款、第4
    項規定，自得於採證後對汽車所有人即異議人逕行舉發處罰
    。原處分機關依道路交通管理處罰條例第48條第1 項第4 款
    、第63條第1 項第1 款（裁決書上舉發違反法條漏載「第1
    款」，應予補充）及同條例第56條第1 項第1 款規定，分別
    裁處異議人罰鍰600 元並記違規點數1 點、罰鍰900 元，均
    核無違誤，異議人對上開2 件違規事件聲明異議均無理由，
    應予駁回。
五、依道路交通案件處理辦法第19條，裁定如主文。
中    華    民    國    98    年    2     月    27    日
                        交通法庭  法  官  楊筑婷
上列正本證明與原本無異。
如不服本裁定，應於裁定送達後五日內敘明抗告理由，向本院提
出抗告狀。
                                  書記官  林怡君
中    華    民    國    98    年    2     月    27    日


司法院資訊處製作；財團法人民間司法改革基金會備份。
